# 多次交换交易取得非同一控制下的控股合并关于“其他综合收益”的结转

提问人：茉莉绿茶 时间：2014-03-14 22:15:30
1 、若控股合并前对长投采用公允价值计量，如原分类为可供出售金融资产的股权投资，在最终控制权购买日，原可供出售金融资产的公允价值变动计入“资本公积—其他资本公积变动”的部分是否不需要结转到投资收益，待该长投处置时，才结转至当期投资收益。
2 、若控股合并前对长投采用权益法计量，计入“长投—其他权益变动”的部分，在最终控制权购买日，是否不需要结转到投资收益，待该长投处置时，才结转至当期投资收益。 3 、为何非同一控制下的企业合并在购买日不需要编制合并利润表？而同一控制下的企业合并需要。

回答人：chenyiwei
1 、应注意不同层面的报表对此处理原则不同。个别报表层面在购买日对原先不具有控制权期间（无论采用何种方法核算）形成的其他综合收益性质的资本公积不作转出处理，到后续处置投资时才结转；合并报表层面则在购买日将以前累积的其他综合收益性质的资本公积全部结转损益。至于这样操作的原因在本版面已有很多讨论，请自行搜索。 2 、非同一控制下合并中的被购买方在购买日之前的经营业绩不纳入合并报表，因此在购买日当天，并不存在可用于编制合并利润表的被购买方历史经营业绩。

提问人：茉莉绿茶 时间：2014-03-16 18:01:44
非同一控制下的企业控股合并，在购买日不需要编制合并利润表，若，长投账面价值< 子公司可辨认净资产公允价值的份额，是否贷：留存收益，而非贷：营业外收入。

回答人：chenyiwei
在购买方个别报表和合并报表层面，仍应贷记营业外收入。

提问人：茉莉绿茶 时间：2014-03-16 23:12:58
我看到书上是这样收的：.非同一控制下的控股合并该合并方式下，购买方一般应于购买日编制合并资产负债表，合并中取得的被购买方各项可辨认资产、负债应以其在购买日的公允价值计量，长期股权投资的成本大于合并中取得的被购买方可辨认净资产公允价值的差额，体现为合并财务报表中的商誉;长期股权投资的成本小于合并中取得的被购买方可辨认净资产公允价值的差额，计入合并当期损益，因购买日不需要编制合并利润表，该差额体现在合并资产负债表上，应调整合并资产负债表的盈余公积和未分配利润。 请问“因购买日不需要编制合并利润表，该差额体现在合并资产负债表上，应调整合并资产负债表的盈余公积和未分配利润。”如何理解

回答人：chenyiwei
在购买日当天，不需要编制合并利润表，因此如果只编制合并资产负债表，则在合并资产负债表上当然是直接调整留存收益。但放在整个期间看，期末编制全年法定报表时，是按照计入合并利润表中的营业外收入处理的。

提问人：茉莉绿茶 时间：2014-03-16 23:42:27
那购买日合并资产负债表，抵消的差额 是否 贷：留存收益，而非贷：营业外收入。

回答人：chenyiwei
如果单独编制购买日资产负债表（实际上一般不会这样做），则在该合并资产负债表上是直接调整留存收益。

提问人：茉莉绿茶 时间：2014-03-17 00:00:21
那我可否认为我的理解正确？我怕考试会考到。

回答人：chenyiwei
只编制购买日合并资产负债表时，直接贷记留存收益；需编制该期间内完整的全套合并报表时，贷记营业外收入。